【裁判字號】    99,易,155
【裁判日期】    980726
【裁判案由】    竊盜等
【裁判全文】
臺灣基隆地方法院刑事判決          99年度易字第155、176號
公  訴  人  臺灣基隆地方法院檢察署檢察官
被      告  甲○○
上列被告因竊盜等案件，經檢察官提起公訴（99年度偵字第224
、1234號）及追加起訴（99年度偵字第1705號），本院判決如下
：
    主  文
甲○○竊盜，處有期徒刑參月，如易科罰金以新台幣壹仟元折算
壹日；又共同無故侵入他人建築物及附連圍繞之土地，處拘役參
拾日，如易科罰金以新台幣壹仟元折算壹日；又共同踰越其他安
全設備攜帶兇器竊盜，未遂，處有期徒刑參月，如易科罰金以新
台幣壹仟元折算壹日，扣案之扳手壹支、折疊刀壹支、手套壹組
均沒收；又共同毀壞門扇竊盜，累犯，處有期徒刑柒月。應執行
有期徒刑拾月。扣案之扳手壹支、折疊刀壹支、手套壹組均沒收
。
其餘被訴毀損部分無罪。
    事  實
一、甲○○前因違反毒品危害防制條例案件，經本院判處有期徒
    刑貳月，於民國99年5月17日因縮刑期滿執行完畢而出監。
二、甲○○於民國98年12月6日15時許，駕駛向友人借用車牌號
    碼BHI-998號機車至基隆市信義區○○○路及深溪路口中福
    營造工地，趁管理人員未在現場看管之機會，從大門縫隙穿
    越進入工地內，竊取電線約18公斤，得手後運至基隆市七堵
    區以新臺幣（下同）3240元售予不知情之復興行資源回收場
    。
三、甲○○與丙○○（業經本院判決）共同基於意圖為自己不法
    所有之犯意聯絡，於99年3月2日凌晨3時許，由甲○○駕駛
    車號5H-1389號自小客車搭載丙○○外出，行經基隆市○○○○道附近，因見基隆市○○區○路七堵車站旅客廊道之封
    閉工地圍籬有一處縫隙，隨由丙○○提議進入工地內隨機行
    竊，甲○○則攜帶足供凶器之用之打火機彈簧刀、活動扳手
    在身上，將圍籬縫隙以手扳開足供一人穿越，與丙○○一同
    攜帶手套，由丙○○手提照明燈從鐵片縫隙鑽入工地，以此
    方式踰越其他安全設備而進入工地內建築物中搜尋可資變賣
    之財物及建材。惟在器材室內竊取建材過程中，因觸及保全
    系統而發出警報，2人遂丟下照明燈落荒而逃，因此而竊盜
    未遂。適鐵路警察局員警該日始終均在外觀察埋伏守候，甲○○與丙○○甫離開工地，即為警逮捕，並通知工地管理人
    員乙○○。
四、甲○○於99年6月30日傍晚，在基隆市劉銘傳附近遇見姓名
    不詳，綽號「阿明」之成年男子。「阿明」告知翌日凌晨將
    前往竊取冷氣，甲○○即應允並與「阿明」基於意圖不法所
    有之犯意聯絡，由甲○○於7月1日1時許駕駛車牌號碼5H-13
    89號（車主為甲○○之妹李玉菁）自小客車至劉銘傳路搭載
    阿明，二人一同前往基隆市○○路旁產業道路。「阿明」下
    車後至亞太電信機房，破壞大門門鎖之安全設備進入機房內
    而竊取冷氣2具，甲○○則離開至他處等待，約20分後甲○○接獲「阿明」電話通知，隨即駕車至產業道路旁接應，並
    將冷氣2具載運至劉銘傳路由「阿明」處理。警方調閱監視
    器錄影畫面並約詢車主李玉菁，得知李玉菁將該車出借其兄
    甲○○，進而查悉上情。
五、案經鐵路警察局第一警務段、基隆市警察局第二分局報告暨
    乙○○訴由臺灣基隆地方法院檢察署檢察官偵查起訴。
    理  由
壹、有罪部分：
一、訊據被告甲○○坦承於前開時、地行竊之犯行（見99年度偵
    字第1234號卷第12-16、78-80頁，本院99年5月17日、99年7
    月12日審判筆錄）綦詳，核與證人戊○○即中福營造工地副
    主任於警詢時證稱：「工地電線被竊的時間與被告自白時間
    符合，共遭竊約500米的電線，重量不清楚。」等語（99年
    度偵字第224號卷9、10頁）證人許秋風即復興行資源回收場
    負責人於警詢時證稱：「被告於98年12月6日拿18公斤的銅
    線來賣，我們以每公斤180元的價格收購，共3,240元。」（
    同上偵卷第11、12頁）等語、證人陳錡峰即查獲員警於偵查
    時證述：「之前該工地曾經報案，所以99年2月23日就開始
    埋伏，在對面大樓監控。99年3月2日凌晨1時許，發現丙○○、甲○○從自治街的隧道走出來，站在鐵廠圍籬旁左右觀
    看，看了約1分鐘，就扳開鐵皮圍籬進入圍籬裡面，有看到2
    人中有1人戴手套。他們進去後我就通知支援警力，支援警
    力到場後就在隧道口等，等了十幾分鐘有聽到敲打聲，員警
    繼續在現場等，約一個小時左右突然聽到裡面的警報器在叫
    ，過了十幾分鐘他們2人跑出來，丙○○手上戴手套、甲○○手套插在右後褲袋，他們沒有帶電線出來，員警上前表明
    身分逮捕，他們就丟下探照燈、帽子。」等語（99年度偵字
    第1234號卷第100頁）、及證人乙○○即鐵路局七堵車禍旅
    客廊道承包商於偵查時證稱：「工地建材間有保全設備，警
    方通知到工地時，建築物內器材間之門鎖遭破壞、工地圍籬
    鐵片遭扳開，之前遭竊過許多次，不能確定是否是這次遭竊
    所致。」等語（同上偵卷第99-101頁）、證人丁○○即亞太
    電信員工於警詢時證稱：「我於98年7月1日發現遭竊，損失
    冷氣機2組，竊嫌由大由進入，機房大門門鎖遭破壞。」等
    語（99年度偵字第1705號案卷第6、7頁）大致相符，並有
    收受物品、舊貨、五金廢料或廢棄物登記表、內政部警政署
    鐵路警察局第一警務段搜索扣押筆錄暨扣押物品目錄表、贓
    物認領保管單、中興電工機械股份有限公司失竊電纜清單、
    行竊工具、現場照片、監視錄影照片、5H-1389號車籍查詢
    、基本資料詳細畫面等，及被告甲○○、丙○○持用之手套
    、彈簧刀、活動扳手扣案，堪認被告甲○○前開認罪之自白
    內容屬實，可以採信。本案事證明確，應依法論科。
二、被告所為事實二部分，係犯刑法第320條第1項之竊盜罪；所
    為事實三部分，係犯刑法306條無故侵入他人建築物及附連
    圍繞土地罪、第321條第1項第2款、第3款及第2項踰越其他
    安全設備攜帶兇器竊盜未遂罪；所為事實四部分，係犯刑法
    第321條第1項第2款之損壞門扇竊盜罪。被告甲○○與丙○○2人就上開事實三犯行，及被告與「阿明」之成年男子間
    就事實四之犯行，均有犯意之聯絡與行為之分擔，各為共同
    正犯。其所犯上開數罪，行為殊異，罪名不同，應分論併罰
    。又被告有事實欄所載有期徒刑執行完畢之情形，其於5年
    內再犯事實四之犯行，為累犯，應依刑法第47條第1項加重
    其刑。爰審酌被告犯罪之動機、目的係為拿取不法之財物、
    竟於夜間侵入他人工地行竊之手段、對一般人財物之損害非
    輕、其犯後坦承犯行之態度等一切情狀，分別量處如主文所
    示之刑，並定其應執行之刑及諭知易科罰金之折算標準。扣
    案扳手、折疊刀各1支為被告甲○○所有、手套1組為共同被
    告丙○○所有之物，均供本案竊盜犯罪所用之物，均依法宣
    告沒收。至於鐵鎚、鋼鋸各1支，玻璃吸食器1支、安非他命
    殘渣袋1包雖為被告甲○○所有之物，但係在其駕駛之車號
    5H-13 89號自小客車內查扣，與本案竊盜無涉，均不予宣告
    沒收。
貳、無罪部分：
一、公訴意旨另以：被告甲○○與丙○○基於犯意聯絡，於99年
    3月2日3時許，由甲○○駕車搭載丙○○，前往基隆市○○
    區○路七堵車站旅客廊道之封閉工地，從鐵片縫隙鑽入工地
    ，繼之進入工地內建築物中搜尋財物及建材。過程中將基於
    毀損之故意破壞毀損建築物內器材間之門鎖，惟在器材室內
    竊取建材過程中，因觸及保全系統而發出警報，2人遂丟下
    照明燈落荒而逃。因認被告涉犯刑法第354條毀損罪嫌。
二、按犯罪事實，應依證據認定之，無證據不得推定其犯罪事實
    ；不能證明被告犯罪者，應諭知無罪之判決，刑事訴訟法第
    154條第2項、第301條第1項分別定有明文；而事實之認定，
    應憑證據，如未能發現相當證據，或證據不足以證明，自不
    能以推測或擬制之方法，為裁判基礎；倘積極證據不足為不
    利於被告事實之認定，即應為有利於被告之認定，更不必有
    何有利之證據（最高法院40年臺上字第86號、30年上字第81
    6號判例意旨參照）。
三、公訴意旨認被告甲○○涉有上揭罪嫌，無非係以證人陳錡峰
    、乙○○所述內容，及現場查扣之手套、彈簧刀、活動扳手
    照明設備等物，與案發現場照片為其主要論據。
四、經查，現場雖遺有3組遭破壞之防火門把及門鎖等物，此有
    現場照片為證，然訊據被告丙○○、甲○○均堅決否認有破
    壞門鎖之事實，被告甲○○辯稱：「工地內很黑，行走時會
    踼到東西發出聲響。」云云，依證人乙○○於偵查時證稱：
    「工地器材間之門鎖遭破壞，但之前遭竊過許多次，不能確
    定是否是這次遭竊所致。」等語（同上偵卷第99-101頁），
    尚無法證明上開防火門把及門鎖係此次遭被告丙○○等人破
    壞所致亦有可能係遭他人毀損；又證人陳錡峰於偵查時雖證
    述：「99年3月2日凌晨1時許，發現丙○○、甲○○扳開鐵
    皮圍籬進入圍籬裡面，等了十幾分鐘有聽到敲打聲，約一個
    小時左右突然聽到裡面的警報器在叫，過了十幾分鐘他們2
    人跑出來，沒有帶電線等物出來。」等語（同上偵卷第100
    頁），雖證人陳錡峰證稱有聽到敲打的聲音，但究竟是被告
    2人在工地內刻意破壞防火門把及門鎖所致，或如被告甲○○所辯因踼到東西發出聲響所致，即無從判定，尚難僅憑證
    人陳錡峰上開證詞即遽以推論防火門把及門鎖遭被告2人毀
    損之犯行。綜上，因查無其他積極之證據，足證被告涉犯公
    訴人所指上開犯罪，衡諸首開法條及判例要旨，自應就毀損
    部分為被告無罪之諭知。
據上論斷，應依刑事訴訟法第284條之1、第299條第1項前段、第
301條第1項，刑法第28條、第306條、第321條第1項第2款、第3
款、第2項、第47條第1項、第51條第5款、第41條笫1項前段、第
38條第1項第2款，刑法施行法第1條之1，判決如主文。
本案經檢察官己○○到庭執行職務。
中    華    民    國    98    年    7     月    26    日
                  刑事第五庭法  官    何怡穎
以上正本證明與原本無異。
如不服本判決應於收受送達後10日內向本院提出上訴書狀，並應
敘述具體理由；其未敘述上訴理由者，應於上訴期間屆滿後20日
內向本院補提理由書(均須按他造當事人之人數附繕本)「切勿逕
送上級法院」。
中    華    民    國    98    年    7     月    26    日
                            書記官    翁其良
附錄論罪法條：
刑法第306條
無故侵入他人住宅、建築物或附連圍繞之土地或船艦者，處1年
以下有期徒刑、拘役或 3 百元以下罰金。
無故隱匿其內，或受退去之要求而仍留滯者，亦同。
刑法第320條
意圖為自己或第三人不法之所有，而竊取他人之動產者，為竊盜
罪，處5年以下有期徒刑、拘役或5百元以下罰金。
意圖為自己或第三人不法之利益，而竊佔他人之不動產者，依前
項之規定處斷。
前二項之未遂犯罰之。
刑法第321條
犯竊盜罪而有左列情形之一者，處6月以上、5年以下有期徒刑：
一  於夜間侵入住宅或有人居住之建築物、船艦或隱匿其內而犯
    之者。
二  毀越門扇、牆垣或其他安全設備而犯之者。
三  攜帶兇器而犯之者。
四  結夥三人以上而犯之者。
五  乘火災、水災或其他災害之際而犯之者。
六  在車站或埠頭而犯之者。
前項之未遂犯罰之。

司法院資訊處製作；財團法人民間司法改革基金會備份。
